# 求助陈版主，预计免费维修期的支出计入什么科目

提问人：liuweisheng 时间：2021-11-26 17:09:28
A公司销售商品，提供免费质保期 1 年。为一个单项履约义务。
在出售时预计的质保期内的维修支出计入主营业务成本还是销售费用，谢谢版主解惑。

回答人：chenyiwei
既然明确该项维修服务构成单项履约义务，则相关支出应作为合同履约成本计入营业成本。